# 会计收入准则问题

提问人：ds 梦成 时间：2022-01-20 09:11:32
请教陈版主，如果销售合同中约定“款项未付清前，商品所有权仍归卖方所有”（即保留商品所有权），卖方是否能在商品交付后确认收入？

回答人：chenyiwei
这种约定多数是为了保证卖方款项回收而设置的保护性条款。在确保买方有能力、有意愿支付货款的情况下，商品交付给买方后，控制权即转移，仅仅保留法定所有权不影响控制权已转移的判断，因而该条款对收入确认时点的判断不产生影响。